臺灣板橋地方法院刑事判決　　　　　　 95年度交易字第459號
公　訴　人　臺灣板橋地方法院檢察署檢察官
被　　　告　乙○○
上列被告因公共危險等案件，經檢察官提起公訴（95年度偵字第
18249 號），本院合議庭裁定依簡式審判程序審理，本院判決如
下：
    主  文
乙○○服用酒類，不能安全駕駛動力交通工具而駕駛，處拘役肆
拾日，如易科罰金以新臺幣貳仟元折算壹日；減為拘役貳拾日，
如易科罰金以新臺幣貳仟元折算壹日。又因過失傷害人，處拘役
伍拾捌日，如易科罰金以新臺幣貳仟元折算壹日；減為拘役貳拾
玖日，如易科罰金以新臺幣貳仟元折算壹日。應執行拘役肆拾伍
日，如易科罰金以新臺幣貳仟元折算壹日。
　  事  實
一、乙○○自民國95年7 月30日16時30分許起至同日16時35分許
    止，在臺北縣新莊市○○路邊飲酒後，已達不能安全駕駛動
    力交通工具之程度，竟騎乘車號為BNI-795 號之重機車，沿
    臺北縣新莊市○○路往中華路方向行駛，於同日（95年7 月
    30日）17時45分許，行經臺北縣新莊市○○路309 巷口前，
    欲由左方迴轉至中港路後於直行至前方麥當勞處欲右轉中安
    街，理應注意在劃有分向限制線之路段，不得迴車，竟疏於
    注意，即貿然迴車，適有甲○○騎乘車號QVC-505 號輕型機
    車，沿臺北縣新莊市○○路往幸福路方向行駛，在通過上址
    因煞車不及而與乙○○所駕駛上揭重機車發生撞擊，致甲○
    ○人車倒地，受有左肱骨頸骨折合併左臉、右手、左肩與左
    肘挫傷之傷害。嗣乙○○肇事後，於有偵查權限之機關及公
    務員發覺其犯罪前，即在警方據報前往現場處理時在場，且
    向警方自首坦承肇事，接受裁判。警方並對乙○○施以酒精
    測試，發現其呼氣所含酒精濃度為0.52MG/L而查悉上情。
二、案經甲○○訴由臺北縣政府警察局新莊分局報告臺灣板橋地
    方法院檢察署檢察官偵查起訴。
    理  由
一、訊據被告乙○○對於上開犯罪事實均已坦承不諱，核與證人
    即告訴人甲○○；到場處理之員警陳彥閔、蕭家良；在事故
    現場附近之50嵐飲料店之員工呂志翔在警詢或偵查中證述或
    結證之情節相符。況告訴人確因本件車禍事故致受有左肱骨
    頸骨折合併左臉、右手、左肩與左肘挫傷之傷害等情，亦有
    卷附國防醫學院三軍總醫院附設民眾診療服務處與行政院衛
    生署臺北醫院所出具之告訴人之診斷證明書可稽。此外，復
    有道路交通事故調查報告表、刑法185 條之3 案件測試觀察
    紀錄表、酒精濃度測定值紀錄表、臺北縣政府警察局舉發違
    反道路交通管理事件通知單等文件及現場照片多幀在卷足參
    。再人體呼氣酒精濃度達到每公升0. 5毫克時，即有反應較
    慢、感覺減低、影響駕駛之情形，若達於每公升1.0 毫克時
    ，更有步態不穩、噁心嘔吐、精神混惑不清晰之中毒症狀，
    有行政院國軍退除役官兵輔導委員會臺北榮民總醫院88年8
    月5 日北總內字第26868 號函可佐；況汽車駕駛人飲酒後
    其呼氣中酒精濃度如已達每公升0.55毫克時，其肇事率為一
    般未飲酒者之十倍，若達於每公升0.85毫克時，其肇事率更
    為一般未飲酒者之五十倍，亦有中央警察大學交通學系暨交
    通管理研究所教授蔡中志之研究報告足參，故依上開卷附酒
    精測試報告單所示，被告呼氣酒精濃度高達每公升0.52毫克
    ，並因酒後騎車致撞擊告訴人之機車，導致告訴人受有前開
    傷勢，被告顯已達到服用酒類後不能安全駕駛動力交通工具
    之狀態。綜上，足認被告之自白與事實相符，事證明確，被
    告犯行洵堪認定，應予依法論科。
二、核被告所為，係犯刑法第185 條之3 服用酒類不能安全駕駛
    動力交通工具而駕駛罪；暨刑法第284 條第1 項之因過失傷
    害人罪。被告於肇事後，於有偵查權限之機關及公務員發覺
    其犯罪前，即在警方據報前往現場處理時在場，且向警方自
    首坦承肇事，接受裁判等情，此有臺北縣政府警察局新莊分
    局交通分隊道路交通事故肇事人自首情形紀錄表一件附卷足
    參（見95年度偵字第18249 號偵查卷第20頁）。足徵被告對
    於上開過失傷害部分之犯行，係符合刑法第62條有關於自首
    之規定，本院爰予減輕其刑。被告所犯上開公共危險與因過
    失傷害人二罪間，犯意各別，罪名亦異，應予分論併罰。爰
    審酌被告酒後駕駛之行為對一般往來之公眾及駕駛人自身皆
    具有高度危險性，政府已加強宣導多時，被告於飲酒後卻仍
    心存僥倖，騎車上路，既漠視自己安危，亦枉顧公眾安全，
    且被告酒後騎車疏未注意車況致與告訴人所騎之機車發生撞
    擊，導致告訴人所受之傷害非輕；另告訴人要求被告賠償其
    新臺幣五萬元之醫療費用與精神之損害，然被告無力賠償致
    彼等未達成和解；惟被告犯後業已坦承犯行，甚具悔意等一
    切情狀，量處被告如主文所示之刑，並諭知如易科罰金之折
    算標準。又被告所為上開犯行之時間，均在96年4 月24日以
    前，所犯前揭公共危險與過失傷害等罪，悉合於96年7 月16
    日施行之中華民國96年罪犯減刑條例所規定之減刑條件，爰
    就所宣告之刑再各予減輕二分之一的刑度，並定其應執行之
    刑，及諭知如易科罰金之折算標準，以資懲儆。
三、末按「除被告所犯為死刑、無期徒刑、最輕本刑為三年以上
    有期徒刑之罪或高等法院管轄第一審案件者外，於前條第一
    項程序進行中，被告先就被訴事實為有罪之陳述時，審判長
    得告知被告簡式審判程序之旨，並聽取當事人、代理人、辯
    護人及輔佐人之意見後，裁定進行簡式審判程序。」刑事訴
    訟法第273 條之1 第1 項定有明文。查被告所犯上開公共危
    險與過失傷害等罪，均非最輕本刑為三年以上有期徒刑之罪
    ，且被告於本院96年7 月3 日審判程序進行中，復就被訴之
    事實為有罪之陳述，經告知被告簡式審判程序之旨，被告及
    公訴人對於本件改依簡式審判程序審理亦均表示無意見，本
    院即依前揭刑事訴訟法規定，裁定本件進行簡式審判程序，
    末此敘明。
據上論斷，應依刑事訴訟法第299 條第1 項前段、第273 條之1
第1 項，刑法第185 條之3 、第284 條第1 項、第62條、第41條
第1 項前段、第51條第6 款，刑法施行法第1 條之1 ，中華民國
96年罪犯減刑條例第2 條第1 項第3 款、第10條、第12條，判決
如主文。
本案經檢察官王聖涵到庭執行職務。
中　　華　　民　　國　　96　　年　　7 　　月　　17　　日
                  刑事第十九庭  法　官  許必奇
以上正本證明與原本無異。
如不服本判決，應於判決送達後10日內，向本院提出上訴狀。
                                書記官  金和國
中　　華　　民　　國　　96　　年　　7 　　月　　17　　日
附錄：
中華民國刑法第185條之3：
服用毒品、麻醉藥品、酒類或其他相類之物，不能安全駕駛動力
交通工具而駕駛者，處1年以下有期徒刑、拘役或3萬元以下罰金
。
中華民國刑法第284條第1項：
因過失傷害人者，處 6 月以下有期徒刑、拘役或 5 百元以下罰
金，致重傷者，處1年以下有期徒刑、拘役或5百元以下罰金。
